臺灣臺北地方法院刑事判決　　　　　　　96年度易字第2410號
公　訴　人　臺灣臺北地方法院檢察署檢察官
被　　　告　甲○○
　　　　　　　　　　（另案現在臺灣臺北看守所羈押中）
上列被告因毒品危害防制條例案件，經檢察官提起公訴（96年度
毒偵字第2214號、96年度毒偵字第2326號），被告於準備程序就
被訴事實為有罪之陳述，經本院裁定改依簡式審判程序審理，判
決如下：
    主  文
甲○○施用第二級毒品，累犯，處有期徒刑捌月；又施用第二級
毒品，累犯，處有期徒刑捌月；應執行有期徒刑壹年貳月。
    事  實
一、甲○○於民國89年間，因施用毒品案件，經本院依臺灣臺北
    地方法院檢察署檢察官之聲請，以89年度毒聲字第378號裁
    定送觀察、勒戒後，認無繼續施用毒品之傾向，由臺灣臺北
    地方法院檢察署檢察官於89年3月16日以89年度毒偵字第92
    號為不起訴處分確定；復於90年間因施用毒品案件，經本院
    依臺灣臺北地方法院檢察署檢察官之聲請，裁定入勒戒處所
    觀察、勒戒後，認有繼續施用毒品傾向，再依臺灣臺北地方
    法院檢察署檢察官之聲請，裁定令入戒治處所，施以強制戒
    治，嗣經本院依臺灣臺北地方法院檢察署檢察官之聲請，裁
    定停止戒治，所餘戒治期間，付保護管束，而於91年6月25
    日出所，於91年12月8日保護管束期滿，強制戒治視為執行
    完畢，並經本院判處有期徒刑6月確定，於92年10月24日縮
    刑期滿執行完畢；又於92年間因犯詐欺罪，經臺灣桃園地方
    法院判處有期徒刑6月確定，於93年11月5日入監執行，並於
    93年間因施用毒品案件，經本院判處有期徒刑7月確定，於
    94年5月5日接續執行，再於93年間因犯竊盜罪，經本院判處
    拘役30日確定，於94年10月24日接續執行，94年11月22日縮
    刑期滿執行完畢，復於95年4月間因施用第2級毒品案件，經
    本院以95年度易字第1162號刑事判決判處有期徒刑6月確定
    ，甫於96年4月3日縮刑期滿執行完畢。詎仍不知悔改，竟基
    於施用第2級毒品安非他命、甲基安非他命之犯意，於96年6
    月12日晚上9時許，在甲○○位於臺北縣深坑鄉○○路196號
    2樓之住處，以將安非他命、甲基安非他命置入玻璃球內，
    用火燒烤後吸食其霧化氣體之方式，施用第2級毒品安非他
    命、甲基安非他命1次，嗣於96年6月13日為臺北市政府警察
    局文山第1分局指南派出所警員查獲並採尿送驗；又於96年6
    月27日上午8時許，在甲○○上開相同住處，以相同吸食方
    式，再施用第2級毒品安非他命、甲基安非他命1次，嗣於96
    年6月28日經臺北市政府警察局信義分局福德街派出所警員
    查獲並採尿送驗，2次尿液送驗結果均呈安非他命、甲基安
    非他命類之陽性反應。
二、案經臺北市政府警察局文山第一分局、信義分局報請臺灣臺
    北地方法院檢察署檢察官偵查起訴。
    理  由
一、上揭犯罪事實，業據被告甲○○於警詢、本院審理時坦承不
    諱，且被告為警查獲後所採之尿液，經送請臺灣尖端生技醫
    藥股份有限公司以「酵素免疫分析法」及「氣相層析質譜儀
    」檢驗結果，同時呈現安非他命、甲基安非他命陽性反應，
    有該公司96年6月27日及96年7月6日分別出具之濫用藥物尿
    液檢驗報告2紙附卷可證，復有勘察採證同意書、尿液對照
    表各2份、毒品案件尿液檢體委驗單2份附卷可稽，又被告於
    民國89年間，因施用毒品案件，經本院依臺灣臺北地方法院
    檢察署檢察官之聲請，以89年度毒聲字第378號裁定送觀察
    、勒戒後，認無繼續施用毒品之傾向，由臺灣臺北地方法院
    檢察署檢察官於89年3月16日以89年度毒偵字第92 號為不起
    訴處分確定；復於90年間因施用毒品案件，經本院依臺灣臺
    北地方法院檢察署檢察官之聲請，裁定入勒戒處所觀察、勒
    戒後，認有繼續施用毒品傾向，再依臺灣臺北地方法院檢察
    署檢察官之聲請，裁定令入戒治處所，施以強制戒治，嗣經
    本院依臺灣臺北地方法院檢察署檢察官之聲請，裁定停止戒
    治，所餘戒治期間，付保護管束，而於91年6月25 日出所，
    於91年12月8日保護管束期滿，強制戒治視為執行完畢（詳
    卷附臺灣高等法院被告前案記錄表），足證被告於強制戒治
    執行完畢釋放後，5年以內再犯本件毒品危害防制條例第10
    條第2項之施用第2級毒品罪，本案事證明確，被告犯行，洵
    堪認定，應予依法論科。
二、查安非他命、甲基安非他命，依毒品危害防制條例第2條第
    2項第2款規定，均屬第2級毒品。核被告所為2次施用第2級
    毒品安非他命、甲基安非他命犯行，均係犯毒品危害防制條
    例第10條第2項之施用第2級毒品罪，被告2次犯行，犯意個
    別，行為可分，應予分論併罰。又被告因施用第2級毒品案
    件前經本院以95年度易字第1162號判決判處有期徒刑6月確
    定，於96年4月3日縮刑期滿執行完畢後（詳卷附臺灣高等法
    院被告前案記錄表）5年內，故意再犯有期徒刑以上之本案2
    罪，均應論以累犯，各依刑法第47條第1項之規定予以加重
    其刑。爰審酌被告一再施用第2級毒品，經觀察、勒戒及強
    制戒治後，仍無法戒除惡習，其戒毒之意志力薄弱，惟施用
    毒品僅戕害其個人之身心健康，且犯罪後坦承犯行，態度尚
    佳等一切情狀，各量處如主文所示之刑，並依刑法第51條第
    5款之規定，定其應執行刑如主文所示。至於被告以之施用
    第2級毒品之器具，係玻璃球、塑膠軟管等物之組合，並非
    專供施用毒品之物，且據被告於警詢時所供，已將吸食器丟
    棄至河中不見了，又未扣案，為免執行困難，爰不予宣告沒
    收，併此敘明。
據上論斷，應依刑事訴訟法第273條之1第1項、第299條第1項前
段、毒品危害防制條例第10條第2項、刑法第11條前段、第47條
第1項、第51條第5款，判決如主文。
本案經檢察官陳焜昇到庭執行職務。
中　　華　　民　　國　　96　　年　　11　　月　　7　　日
　　　　　　　　　刑事第十三庭  法　官　張文俊
以上正本證明與原本無異。
如不服本判決，應於判決送達後10日內，向本院提出上訴狀。
　　　　　　　　　　　　　　　　書記官　陳鳳瀴
中　　華　　民　　國　　96　　年　　11　　月　　7　　日
附錄本案論罪科刑法條
毒品危害防制條例第10條
施用第一級毒品者，處 6 月以上 5 年以下有期徒刑。
施用第二級毒品者，處 3 年以下有期徒刑。
